臺灣高等法院臺南分院刑事判決　　　　　　九十一年度上易字第九三七號　　　Ｇ
　　　上　訴　人　臺灣臺南地方法院檢察署檢察官
　　　被　　　告　甲　○　○
右上訴人因被告賭博案件，不服臺灣臺南地方法院九十一年度易字第四五○號中華民
國九十一年五月三十日第一審判決（起訴案號：臺灣臺南地方法院檢察署九十一年度
偵字第二五九○號），提起上訴，本院判決如左：
      主      文
上訴駁回。
      理      由
一、公訴意旨略以：乙○○自民國九十年二月十三日起，在臺南市○○路一一六巷十
    五號『美人魚電子遊戲場』公眾得出入之場所，擺設賭博性電玩機具『滿貫大亨
    』等二十四台，與不特定賭客賭博財物，並自九十年十二月間起，以每月新台幣
    二萬五千元代價，僱用丁○○擔任開洗分及兌換現金工作；賭法則以不同倍數押
    注，如押中可獲不等倍數分數，並可以所贏分數兌換現金，不中所下押注金歸電
    玩機具所有，以此為常業。嗣於九十一年三月五日上午六時許，甲○○把玩『超
    級金明星』後，即由丁○○洗分，並將現金二千六百元放置該店廁所鏡台上，甲○○至廁所內取款時，被埋伏員警當場查獲，因認乙○○、丁○○涉有刑法第二
    百六十七條共同常業賭博罪嫌；甲○○則涉有同法第二百六十六條第一項普通賭
    博罪嫌云云。
二、公訴人認被告乙○○、丁○○、甲○○分別涉有右揭賭博罪嫌，無非係以丁○○
    、甲○○偵查中就甲○○有無拿出二千六百元打電玩機具等諸多細節，供述不一
    ；又果如甲○○所辯案發時伊至現場調整機台，丁○○原可利用開分方式讓甲○○調整機台，豈會由調整機台者付費開分之理？顯然丁○○為避免警方取締，始
    將顧客洗分兌回之現金放置廁所內，為其所憑論據。
三、按犯罪事實應依證據認定之，無證據不得推定其犯罪事實，刑事訴訟法第一百五
    十四條定有明文。又所謂犯罪事實之證據，係指足以認定被告確有犯罪行為之積
    極證據而言，該項證據且須適合被告犯罪事實之認定，始得採為斷罪資料，有最
    高法院二十九年上字第三一○五號、五十三年台上字第二七五○判例足資參照。
四、訊據被告乙○○、丁○○、甲○○均堅決否認有右揭賭博之犯行，乙○○辯稱：
    甲○○係伊父親，由伊安排甲○○至店內打電玩，以招徠顧客，伊曾告知丁○○
    如甲○○至店內打電玩，所付金錢全數退還，丁○○不知甲○○係伊父親，伊絕
    未以電動機具與客人賭博財物等語；丁○○亦辯稱：因老闆乙○○交代，如甲○○至店裡打電玩，所付金錢全數退還，乙○○不願其他顧客發現甲○○在試機台
    ，伊乃將退還金錢放在廁所，並示意甲○○前往拿取等語；甲○○則辯稱：其子
    乙○○囑伊至店內修理電動機具，復要求伊假扮客人打電玩機具，伊未賭博財物
    等語。
五、經查本件並非警方根據民眾檢舉線報前往查獲，而係莊敬派出所員警丙○○依臺
    南市警察局第一分局長指示，抽空至轄區內各遊藝場暗中查訪而發現，且案發前
    曾前往被告乙○○經營之『美人魚電子遊戲場』四、五次，除查獲當日外，每次
    均未發現顧客以積分向店員丁○○兌換現金，店員丁○○亦未曾向喬裝顧客之警
    員丙○○表示可以積分兌換現金，迄至案發當日警方始發現甲○○兌換現金等情
    ，業據證人即警員丙○○於本院審理中到庭結證屬實（詳本院九十一年八月十九
    日訊問筆錄）。由查獲警員丙○○證言顯示，案發前警方多次喬裝前往調查結果
    ，除發現店員丁○○兌換現金予被告甲○○外，尚未發現該店有兌換現金予其他
    顧客之情事。雖被告乙○○、丁○○、甲○○均供承甲○○至乙○○經營之『美
    人魚電子遊戲場』打電玩機具後，由丁○○將二千六百元置放店內廁所鏡台上，
    並示意甲○○前往拿取之事實，惟按被告甲○○、乙○○乃父子關係，且共同居
    住於臺南市○區○○街一四二巷三十號，已據被告文生、乙○○供陳在卷，並有
    該二人警訊筆錄之記載及戶籍資料附卷足憑（詳警卷第一頁、第五頁、原審卷第
    十五頁、第十六頁、第三十四頁）。衡以父子同財共居，由父親至兒子經營之電
    子遊戲場，以電玩機具對賭財物，因輸贏同歸一家，除為消耗打發時間外，並無
    意義，亦屬難以想像之事。惟按一般顧客至遊藝場打玩機台，乃屬消費行為，必
    須支付費用，如由家人喬扮顧客，在店內打玩機台，為免其他顧客起疑，而由家
    人先行付費打玩，事後再由店員暗中退費，即具特殊目的，尚非有悖情理。
六、次按被告乙○○警訊中即供稱：「˙˙˙甲○○是我父親，因他年紀大了，沒有
    工作，無聊而會到我店內打電玩消遣，當他回去時，小姐會將他當日所消費的金
    錢全數退還給他」「（既然是你為了父親無聊而退回金錢，為何小姐一般情形可
    當場交付現金，無須等你父親兌換寄分卡時，再拿到廁所內放在鏡台前？）因怕
    有客人進來或在裏面把玩，會說我們有在換金錢，而不能當面交付，所以才由小
    姐拿錢到廁所放著，再由我父親拿取」等語（詳警卷第二頁正面及背面）。嗣於
    原審法院復供稱：「我要我父親到我的店裏打電玩，以招徠客人」「（為何交待
    丁○○如果甲○○去打電玩，他玩多少錢就將錢全數還給他？）丁○○不知道甲○○是我父親」等語（詳原審卷第十五頁）。而被告甲○○於警訊中亦供稱：「
    （你進入該店時是否有向開分小姐表明身分？）我為了隱密，所以未向開分小姐
    表明身分」「開分小姐丁○○不認識我˙˙˙」等語（詳警卷第六頁正面）；復
    於原審法院供稱：「有時去店裡修理電動玩具，有時要我裝成客人打電動」等語
    （詳原審卷第十六頁）。另被告丁○○供稱：「因老闆交代如果甲○○去打電玩
    ，他玩多少錢就將錢全數還給他」「（為何你未當場將錢交給甲○○，而是拿去
    放在廁所？）因老闆不要別的客人發現甲○○是在試機台，我有向甲○○指一下
    ，示意錢放在廁所」等語（詳原審卷第十五頁）；足證被告甲○○、乙○○辯稱
    ：係乙○○要求甲○○至店內，喬裝顧客打電玩機具，以招徠顧客，並非以積分
    兌換現金乙節，殆與事實相符，應可憑採。
七、綜上所述，被告甲○○與乙○○既無以電動機具對賭之意思，則被告丁○○於不
    知被告甲○○為被告乙○○父親之情況下，依被告乙○○指示，將被告甲○○所
    消費二千六百元全數退還，尚難認係兌換賭金之行為。因此被告丁○○將所退還
    二千六百元置放店內廁所鏡台上，然後示意被告甲○○前往拿取，雖易啟人迴避
    警方取締之疑竇，然並無積極證據證明另有賭客於該店以積分兌換現金情事，自
    不能以被告乙○○指示店員丁○○退還現金予其父甲○○，遽認被告乙○○有以
    電玩機具與顧客對賭之行為。故被告乙○○、甲○○、丁○○被訴賭博罪嫌，應
    屬不能證明；此外復查無其他積極證據，足認該三名被告有賭博之犯行。原審基
    此理由所為被告乙○○、甲○○、丁○○無罪判決，本院經核原判決認事用法，
    並無不合。檢察官上訴意旨，仍執前詞，指摘原判決不當，為無理由，應予駁回
    。
據上論斷，應依刑事訴訟法第三百六十八條，判決如主文。
本案經檢察官林炎昇到庭執行職務。
中    華    民    國      九十一      年      九      月      十八      日
          臺灣高等法院臺南分院刑事第一庭
                                      審判長法官  茆    臺    雲
                                            法官  蔡    長    林
                                            法官  董    武    全
右正本證明與原本無異。
不得上訴。
                                      法院書記官  戴    淑    敏
中    華    民    國      九十一      年      九      月     十九       日
